臺北高等行政法院裁定
111年度交上字第275號
上  訴  人  周文禮                                     
被 上訴 人  新北市政府交通事件裁決處


代  表  人  李忠台（處長）

上列當事人間交通裁決事件，上訴人對於中華民國111年6月13日
臺灣士林地方法院111年度交字第31號行政訴訟判決，提起上訴
，本院裁定如下：
    主  文
上訴駁回。
上訴審訴訟費用新臺幣柒佰伍拾元由上訴人負擔。
    理  由
一、按對於交通裁決事件之判決提起上訴，非以其違背法令為理
    由，不得為之，且應於上訴理由中表明原判決所違背之法令
    及其具體內容之事由，或表明依訴訟資料可認為原判決有違
    背法令之具體事實之事由，行政訴訟法第237條之9第2項準
    用第235條第2項及第236條之1規定甚明。是對於地方法院交
    通裁決事件之判決上訴，非以其違背法令，且於上訴理由中
    表明上開事由之一者，即屬不應准許，自應認為不合法而駁
    回之。又依同法第237條之9第2項準用第236條之2第3項、第
    243條第1項規定，判決不適用法規或適用不當者，為違背法
    令；而判決有第243條第2項所列各款情形之一者，為當然違
    背法令。是當事人對於地方法院交通裁決事件之判決上訴，
    如依行政訴訟法第237條之9第2項準用第236條之2第3項、第
    243條第1項規定，以判決有不適用法規或適用不當為理由時
    ，其上訴狀或理由書應表明原判決所違背之法令及其具體內
    容；若係成文法以外之法則，應揭示該法則之旨趣，倘為司
    法院解釋，則為揭示該解釋之字號或其內容。如以行政訴訟
    法第237條之9第2項準用第236條之2第3項、第243條第2項所
    列各款情形為理由時，其上訴狀或理由書，應揭示合於該條
    項各款之事實。上訴狀或理由書如未依此項方法表明者，即
    難認為已對交通裁決事件之判決之違背法令有具體之指摘，
    其上訴自難認為合法。
二、緣新北市政府警察局淡水分局（下稱舉發機關）水碓派出所
    員警查認上訴人於民國110年10月24日8時40分許，駕駛訴外
    人華碩國際聯合物流股份有限公司所有車牌號碼000-0000號
    營業小貨車（下稱系爭A車），在新北市○○區○○路○段000號
    倒車時，與訴外人范○期駕駛之車牌號碼000-0000號自用小
    客車（下稱系爭B車）發生交通事故，而有「汽車駕駛人駕
    駛汽車肇事，無人受傷或死亡而未依規定處置逃逸」之違規
    事實，遂於110年10月31日填製新北市政府警察局新北警交
    字第C16576379號舉發違反道路交通管理事件通知單（下稱
    舉發通知單）依職權舉發上訴人，並記載應到案日期為110
    年12月15日前。上訴人於110年11月19日向被上訴人提出申
    訴，經舉發機關查復違規事實屬實，被上訴人乃於110年12
    月28日作成新北裁催字第48-C16576379號違反道路交通管理
    事件裁決書（下稱原處分），依道路交通管理處罰條例（下
    稱道交處罰條例）第62條第1項、第24條第1項第1款等規定
    ，裁處原告罰鍰新臺幣（下同）3,000元，吊扣駕駛執照1個
    月，並應參加道路交通安全講習（處罰主文第2項限期繳送
    駕駛執照，逾期不繳送者，吊扣期間加倍處分，仍不依期限
    繳送駕駛執照，吊銷並逕行註銷駕駛執照，一年內不得考領
    之處分，業經被上訴人以111年3月31日同字號裁決書自行撤
    銷，見原審卷第128頁）。上訴人不服而起訴，經臺灣士林
    地方法院（下稱原審法院）於111年6月13日以111年度交字
    第31號行政訴訟判決（下稱原判決）駁回上訴人之訴，遂提
    起本件上訴。
三、本件上訴意旨略以：訴外人范○期證認損害與報案時間為110
    年10月24日上午8時40分之前，原審法院卻以同日9時以後之
    影像推估本件事實並作為裁判基礎；且事發當日為雨天，難
    謂日間光線必然充足，原判決理由顯然矛盾，為此提起本件
    上訴，請求廢棄原判決等語。經核原判決理由針對上訴人確
    有駕駛系爭A車，於倒車時撞擊後方B車並可見有倒退、車身
    晃動等情而肇事後，上訴人僅下車查看即逕自駕駛系爭A車
    離開現場，並參酌係爭B車前車牌歪斜、變形等應係上訴人
    肇事時所發生等事實認定，均有具體說明所為證據取捨及論
    斷依據（原判決第5頁第12行至第7頁第6行），且所採證之
    現場錄影光碟勘驗內容，既為本件肇事過程無訛，關於錄影
    設備內載時間與事發時間略有差別，亦不足以動搖前開證據
    之證明力（原審卷第163至164頁之勘驗筆錄、原判決第5頁
    第15行），上訴人指摘錄影畫面顯示時間或質疑當日光線不
    足等，無非係重述其在原審業經提出而為原判決調查審認後
    仍摒棄不採之主張，所陳情由亦僅見對原審法院已為證據取
    捨及理由論斷者，憑一己之見解重複爭執，泛稱原判決有違
    背法令，實未具體表明原判決所持何一見解或理由如何違背
    法令，或有何合於行政訴訟法第237條之9第2項準用第236條
    之2第3項、第243條第1項及第2項所列各款之情形，自難認
    上訴人對原判決如何違背法令，已有具體之指摘，依前開規
    定及說明，當認其上訴為不合法，應予駁回。
四、末按，交通裁決事件之上訴，行政法院為訴訟費用之裁判時
    ，應確定其費用額，此觀行政訴訟法第237條之9第2項準用
    第237條之8第1項規定即明。本件上訴人對於交通裁決事件
    之上訴，既經駁回，則上訴審訴訟費用750元（上訴裁判費
    ）自應由上訴人負擔，爰併予確定如主文第2項所示。
五、據上論結，本件上訴為不合法。依行政訴訟法第237條之9第
    2項、第236條之2第3項、第249條第1項前段、第237條之8第
    1項、第104條、民事訴訟法第95條、第78條，裁定如主文。
中　　華　　民　　國　　111 　年　　8 　　月　　29　　日
                    臺北高等行政法院第一庭
                              審判長法  官  許瑞助
                                    法  官  林秀圓
                                    法  官  林麗真
上為正本係照原本作成。
不得抗告。 
中　　華　　民　　國　　111 　年　　8 　　月　　29　　日
                                    書記官  李淑貞